臺灣板橋地方法院刑事判決　　　　　　　94年度訴字第1084號
公　訴　人　臺灣板橋地方法院檢察署檢察官
被　　　告　丁○○原名郭逸群
選任辯護人　李淑妃　律師
上列被告因違反毒品危害防制條例案件，經檢察官提起公訴（九
十四年度偵字第三一○二號），本院判決如下：
    主  文
丁○○連續販賣第三級毒品，處有期徒刑伍年肆月。扣案之第三
級毒品Ｋ他命（合計驗餘淨重拾肆點壹壹貳公克）、（裝盛第
三級Ｋ他命）之塑膠瓶貳瓶、塑膠袋貳個、分裝瓶拾個、分
裝袋柒拾肆個，均沒收；販賣第三級毒品所得新臺幣肆仟元沒收
，如全部或一部不能沒收時，以其財產抵償之。
被訴販賣第二級毒品部分無罪。
壹、有罪部分：
    事  實
一、丁○○（原名郭逸群）明知愷他命（Ketamine，俗稱Ｋ他命
    ，以下以Ｋ他命稱之）為毒品危害防制條例第二條第二項第
    三款明定之第三級毒品，不得販賣、持有，竟意圖營利，基
    於販賣第三級毒品之概括犯意，以其所有之行動電話機搭配
    門號為0000000000號ＳＩＭ卡，作為聯繫毒品交
    易之工具，而於電話中分別以「褲子」、「衣服」等代表第
    三級毒品Ｋ他命，以「克」、「枝」、「件」作為交易單位
    ，以該等代號與向其購買毒品之人商談交易內容，藉此以規
    避警方查緝，其於民國九十三年十一月間某日，在臺北市內
    湖哈拉影城內，以每公克新臺幣（下同）一千元之代價向綽
    號「藥頭」之成年男子販入第三級毒品Ｋ他命二公克後，再
    伺機以每公克一千五百元售出，從中牟利，於九十三年十一
    月間，在不詳地點，以一瓶新臺幣（下同）一千元之代價，
    販賣第三級Ｋ他命二瓶給綽號「肉鬆」之丙○○，連續兩次
    ，合計販賣所得四千元。復意圖營利，於九十四年二月三日
    七時前某時（起訴書誤載為九十四年一月二十九日在桃園市
    ○○路），在臺北縣三重市○○街附近，以一萬三千元之代
    價向真實姓名年籍不詳之「郭周君」販入第三級毒品Ｋ他命
    二瓶及二包（合計驗前淨重十四點七公克，驗餘淨重十四點
    三一一二公克），嗣於同日七時許，在臺北縣三重市○○路
    二十二號前，為警持搜索票查獲，並扣得販入之第三級毒品
    Ｋ他命二瓶及二包（合計驗餘淨重十四點三一一二公克）、
    分裝第三級毒品分裝瓶三十三個、分裝袋七十四個，供自己
    施用之第二級毒品ＭＤＭＡ八十六顆（合計驗餘淨重十九點
    二四九一公克）、供施用毒品所用之吸管一支、分裝杓三支
    。
二、案經臺北市政府警察局中山分局報告臺灣板橋地方法院檢察
    署檢察官偵查起訴。
    理  由
一、訊據被告丁○○矢口否認有販賣第三級毒品之犯行，辯稱伊
    有施用第二級毒品ＭＤＭＡ、第三級毒品Ｋ他命，但是沒有
    販賣毒品，當初在警詢及第一次檢察官訊問時坦承販賣毒品
    是因為警察告訴伊承認犯行才能夠交保，伊當時很想回家所
    以才承認。辯護人為被告辯稱，被告於警詢中自白乃經警察
    利誘、詐欺之下所為供述，欠缺任意性，不具證據能力；又
    證人丙○○於警詢中所言為傳聞證據，並不可採；通訊監察
    聲請書是依據槍砲彈藥刀械管制條例聲請，且對象是丙○○
    ，惟本案係違反毒品危害防制條例，可見警方未依據通訊保
    障及監察法第五條、第十條、第十二條之規定辦理，故監聽
    取得之資料為違法取得之證據，並無證據能力，退步言之，
    縱有證據能力，亦無法確認有實際毒品交易行為。而負責製
    作通訊監察譯文之甲○○警員到庭證述有關監聽譯文內容之
    詞，多屬臆測之陳述，不足以推認犯罪事實。又扣案之第三
    級毒品被告係為供自己施用，不足以對被告為不利之認定。
    經查：
    (一)被告於九十四年二月三日警詢中坦承購買毒品除供自己施
      用外，尚販賣毒品給朋友，有警詢筆錄在卷可稽。被告於
      本院審判中改稱並未販賣毒品，稱係警察告知坦承販賣毒
      品方能交保之言所致，抗辯警詢自白並未具備任意性云云
      。查，本院勘驗被告警詢之錄影帶，被告於製作警詢筆錄
      過程中，言談自然，警方並未採取強暴、脅迫、利誘、詐
      欺、疲勞訊問等不法訊問方式，警方並未告知被告坦承犯
      行方能交保，何況，販賣第三級毒品係屬重罪，乃為施用
      毒品者所週知，被告焉會貪圖一時交保之利益而坦承販賣
      第三級毒品之犯行。再者，被告於同日二十一時許，經臺
      灣板橋地方法院檢察署檢察官訊問時，亦坦承購買第三級
      毒品Ｋ他命，除供自己施用外，還有賣給朋友，一、二個
      月前賣給一個綽號「肉鬆」的朋友，以一千元到一千三百
      元之價格出售，賣給「肉鬆」二、三次，最後一次是在一
      、二個月前等語。檢察官問及「為什麼要做這種事，年紀
      這麼輕？」，被告答稱「公司剛倒閉，再加上十五萬元之
      貸款要繳」，檢察官最後詢問被告「警察局所說是否實在
      ？」被告亦答稱「實在」等語，有偵查筆錄及本院九十四
      年七月四日勘驗筆錄在卷可稽。又本院受命法官於準備程
      序中經詢問被告，究竟是執行搜索扣押、逮捕程序、抑或
      製作警詢筆錄之警員以利誘、詐欺或其他不正方法取供，
      被告均無法明確指明係何警員所為，是本院無從傳訊，再
      再彰顯被告辯稱警員以利誘、詐欺或不正方式取得自白之
      言，乃屬無稽。徵諸被告非但於偵查中自白犯行，對於為
      何販賣毒品之原因亦陳述甚詳，其警詢及偵查中自白大致
      相符，足徵其於警詢自白出於任意性，至為灼然，自有證
      據能力無疑。
    (二)辯護人質疑監聽譯文為違法取得之證據，不具證據能力云
      云。查，本件公訴人提出之監聽譯文，時間是在九十三年
      十一月十一日起至同年十二月九日範圍內，就被告所有之
      0000000000號行動電話為通訊監察。查上揭門
      號，經內政部警政署刑事警察局於九十三年十一月十一日
      以刑偵一（二）字第○二二六○八一號通訊監察聲請書提
      出聲請，聲請自九十三年十一月十一日十七時許起至九十
      三年十二月九日十時許止，聲請監聽電話包括丙○○所使
      用之（０２）00000000號、及被告所有之000
      0000000號等共八個電話門號，此經臺灣板橋地方
      法院檢察署檢察官核准在案，有上開聲請書及臺灣板橋地
      方法院檢察署九十三年度聲監續字第九一六號卷宗影本在
      卷足參，是辯護人認為被告未在監聽對象之列，容有誤解
      。又承辦警員甲○○到庭證稱，當初是先發現有違反槍砲
      彈藥刀械管制條例之線索，持續監聽下，發現亦有毒品危
      害防制條例案件牽涉其內，依監聽情形，懷疑被告販賣毒
      品，不斷與毒品上游聯繫，且毒品上游是走私集團，故認
      為為重大案件，故聲請繼續上線監聽等語。足見被告、丙○○等人涉嫌違反槍砲彈藥刀械管制條例、毒品危害防制
      條例等重大案件，並危害國家安全或社會秩序情節重大，
      而有相當理由可信其通訊內容與本案有關，且不能或難以
      其他方法蒐集或調查證據，內政部警政署刑事警察局向臺
      灣板橋地方法院檢察署聲請核發通訊監察書，自符合通訊
      保障及監察法第五條之規定。又本件係承續臺灣板橋地方
      法院檢察署九十三年度乙○博恭聲監續字第七八五號通訊
      監察書，監聽時間自九十三年十月一日起至九十三年十月
      二十九日止，有上開通訊監察書在卷可稽。通訊保障及監
      察法第十二條雖規定「第五條之通訊監察期間，每次不得
      逾三十日，第七條之通訊監察期間，每次不得逾一年；其
      有繼續監察之必要者，得於期間屆滿前，重新聲請。前項
      期間屆滿前，已無監察之必要者，應即停止監察。」該條
      文所指之繼續監察，應於期間屆滿前重新聲請，應係指無
      間斷之續行監聽程序，故需於期間屆滿前重新聲請。然查
      ，本件續行監聽之時間是自九十三年十一月十一日起，並
      非無間斷接續於九十三年十月二十九日之後監聽，況警方
      依法重新聲請，且經臺灣板橋地方法院檢察署檢察官核准
      在案，業如前述，本件監聽程序係在通訊監察書所限制之
      監察期間內，並無違法監聽之情形，辯護人亦有誤會。公
      訴人所提出之監聽譯文，非為違法取得之證據，自有證據
      能力。
    (三)辯護人認為證人丙○○於警詢中證詞為傳聞證據，不具證
      據能力云云。證人丙○○於警詢供述，為被告以外之人於
      審判外之言詞陳述，依刑事訴訟法第一百五十九條第一項
      之規定，原則上不具證據能力；惟按「被告以外之人於檢
      察事務官、司法警察官或司法警察調查中所為之陳述，與
      審判中不符時，其先前之陳述具有較可信之特別情況，且
      為證明犯罪事實存否所必要者，得為證據。」刑事訴訟法
      第一百五十九條之二定有明文。丙○○於本院審理中翻異
      先前警詢筆錄中供述內容，改稱被告並未販賣毒品給伊，
      當初是因為警察毆打伊，所以伊才跟警察說有向被告購買
      第三級毒品Ｋ他命云云。然於本院交互詰問程序中，經審
      判長訊問證人毆打伊之員警為何人？有無特徵可供指認辨
      識？警方刑求之具體情形為何？證人丙○○均無法具體說
      明，且無法提供驗傷診斷證明書，其陳稱遭警方刑求之語
      並無實據。次查，證人丙○○於九十四年二月三日上午九
      時許，經警方持搜索票在丙○○位於臺北縣板橋市○○路
      九十一號十二樓之一居處查獲，並於同日十二時許製作警
      詢筆錄。另觀被告則係於九十四年二月三日上午七時許，
      在臺北縣三重市○○街二十三號前為警持搜索票查獲，並
      於同日十一時許製作警詢筆錄，足見證人與被告製作警詢
      筆錄之際幾乎同時，無法事先勾串，故證人丙○○於警詢
      中，較少權衡利害關係，況其陳述內容亦核與被告之自白
      及監聽譯文相符（詳如後述），是證人嗣後於本院審理中
      變更證詞，不無虛掩之情，顯係迴護被告之詞。故本院綜
      以上情，認為丙○○先前於警詢所為之供述，與本院審判
      中所為之證言相較，認其於先前時之外部附隨條件或環境
      顯具有較為自然可信之外部特別狀況，並為證明被告販賣
      第三級毒品之犯罪事實存在所必要，顯具有刑事訴訟法第
      一百五十九條之二規定之情形，且較審判程序中證詞可信
      。
    (四)被告於九十四年二月三日警詢、偵查中自白於九十三年十
      一月間在內湖哈拉影城向綽號「藥頭」之人，購買二公克
      二千元之第三級毒品Ｋ他命，伊販賣第三級毒品Ｋ他命係
      以一公克一千五百元之價格，且曾經於一、二個月前賣給
      綽號「肉鬆」之人，販賣二、三次，（以一瓶）一千元至
      一千三百元之價格販賣，九十四年二月三日上午，是到「
      郭周君」位於三重市○○街住處購買Ｋ他命，大概買一萬
      三千元，還沒付錢等語。核與丙○○於九十四年二月三日
      警詢中供稱，伊綽號為「肉鬆」，約三、四月前施用第三
      級毒品Ｋ他命，最後一次是在二個月前，之前是打朋友「
      阿群」之行動電話0000000000號與「阿群」聯
      絡，每次以一千元之代價，購買一瓶，共購買二次，一次
      購買二瓶，而警方提示當日查獲之被告供丙○○指認是否
      為販賣Ｋ他命之「阿群」，丙○○當面指認無誤等語。又
      依據甲○○警員即本案負責監聽之警員（刑事警察局偵一
      隊第二組偵查正，九十四年獲選內政部反毒代表）到庭之
      證詞，其偵辦毒品案件多年，使用通訊監察書上線監聽，
      若聽到毒品交易術語因而查獲毒品的比例高達八、九成，
      當初監聽被告所有之0000000000號行動電話期
      間，通話內容多次出現「褲子」、「衣服」、「蝴蝶」等
      等，疑似毒品代號之用語，且被告對話內容許多談到毒品
      交易之單位，例如：「克」、「枝」、「件」等，亦有提
      到交易之金額；通話內容中曾以「沙」等代號談論第三級
      毒品Ｋ他命品質，復以「咪蒐」談論第三級毒品Ｋ他命外
      觀好壞等內容，而其中「衣服」包括「上衣」、「褲子」
      ，「上衣」多指第二級毒品ＭＤＭＡ，「褲子」多指第三
      級毒品Ｋ他命等語。又查，九十三年十一月十八日二十三
      時十七分二秒，丙○○使用位於臺北縣板橋市○○路九十
      一號十二樓之一租屋處電話（０２）00000000撥
      打被告所有之0000000000號行動電話，丙○○
      詢問被告「那裡有「『衣服』嗎」，被告回答「幾件？」
      ，丙○○回答「十件」等情，此有監聽譯文在卷可憑。經
      檢察官詰問丙○○上開談話所指為何，丙○○坦承與被告
      間有上開對話，然稱是要被告去購買公司制服，但對於「
      褲子」為何以「枝」來計算伊表示不知道。審判長詢問被
      告對於「衣服」、「褲子」、「蝴蝶」等用語及監聽譯文
      內容所指為何，被告皆支吾其詞、沈默不答或以忘記等語
      回覆，惟對照監聽譯文上下內容，可知被告對話中所指「
      衣服」應係毒品之一種，證人丙○○於本院審判中證詞，
      顯係為被告脫免之詞，不足以對被告為有利之認定。參互
      比對被告於警詢、偵查中自白、證人丙○○於警詢中供述
      、監聽譯文內容及警員甲○○之證詞，足徵被告確實於事
      實欄所述之時間販賣第三級毒品Ｋ他命給丙○○無誤。再
      查，九十四年二月三日為警查獲之白色粉末二瓶，淨重一
      點二四九○公克，取樣零點一七三四公克鑑析用罄，餘一
      點零七五六公克；另結晶體二包，淨重十三點四五一公克
      ，取樣零點二一五四公克鑑析用罄，餘十三點二三五六公
      克；合計淨重十四點三一一二公克，均檢出愷他命（
      Ketamine，俗稱Ｋ他命）成分，有憲兵司令部刑事鑑識中
      心九十四年五月二十三日（九四）安鑑字第○○九八七號
      鑑驗通知書在卷可憑，復有分裝瓶三十三個、分裝袋七十
      四個扣案，足以佐證被告自白向「郭周君」購買第三級毒
      品等情，核與事實相符。綜上所述，被告辯稱無販賣第三
      級毒品云云，純屬畏罪飾卸之詞，不足採信。
    (五)被告知悉Ｋ他命係第三級毒品，為政府查緝甚嚴之違禁物
      品，當知販賣第三級毒品所應負之重刑，亦明白一旦被查
      獲，對於販賣行為如何不留下證據並規避刑責，若其無營
      利意圖，實無必要甘冒被查獲販賣毒品之重罪，足見其意
      圖營利而販賣第三級毒品。
    (六)本件事證已甚明灼，被告犯行堪以認定。
二、按販賣毒品罪，係行為人明知其為毒品，意圖販賣營利，而
    將毒品購入或賣出，有一於此，不必二者兼備，其犯罪即屬
    完成，此與意圖販賣而持有毒品罪，係指行為人以意圖販賣
    營利以外之原因而持有毒品，其後始起意營利販賣者（例如
    因為他人之贈與或寄藏而持有，嗣後始起意為販賣者而言）
    ，並不相同。因此，所謂販賣毒品者，並不以販入之後，復
    行賣出為必要條件，只要以營利為目的，將毒品購入或賣出
    ，有一於此，其犯罪就已經完成，故不論販入或賣出之行為
    ，皆屬販賣行為之一部分，最高法院八十八年度台上字第二
    三九八號、九十年度台上字第一二○四號、九十一年度台上
    字第一一四三號判決均採同一見解。再者，販賣毒品之行為
    ，無一定之公定價格（屬於市場變動性所生之浮動價格），
    一般亦非公然交易，無論係瓶裝或紙包抑或其他方式之包裝
    ，均可以為任意分裝增減其重量或份量，且每次買賣之價格
    亦各有差異，隨供需雙方之資力或關係之深淺或需求之數量
    、貨源之充裕與否、販賣者對於資金之需求如何即殷切與否
    以及各階段政府查緝之態度，進而為各種之風險評估，而有
    各種不同之標準，並非一成不變。大盤毒品販賣者可從中盤
    、小盤不同買受者之各種『價差』或係『量差』（即加入不
    同成分之物質，以減低純度、增加重量）中謀取暴利之方式
    或有差異，然其為圖利益而為非法販賣行為，則無二致。本
    案被告丁○○雖矢口否認販賣第三級毒品之行為，惟查有販
    賣第三級毒品之犯行，業如前述，被告當係為意圖營利（賺
    取價差、量差）而販入，並伺機出售。次按Ｋ他命係第三級
    毒品，為毒品危害防制條例所明定，不得販賣、持有，被告
    販賣第三級毒品，核其所為係犯第四條第三項之販賣第三級
    毒品罪。其先後多次販賣犯行，均時間緊接，犯罪構成要件
    相同，顯均係基於概括之犯意反覆為之，應依連續犯之規定
    論以一罪，加重其刑。被告非法持有第三級毒品Ｋ他命之低
    度行為，已為販賣之高度行為所吸收，不復另論。爰審酌被
    告年青力壯，不思進取，販賣毒品殘害他人身心健康至鉅，
    助長施用毒品惡習、並嚴重危害社會秩序，惟其販賣第三級
    毒品數量尚微、犯罪後曾坦承犯行等一切情狀，量處如主文
    所示之刑，以資懲戒。又扣案之第三級毒品Ｋ他命（合計驗
    餘淨重十四點三一一二公克），為查獲之第三級毒品，被告
    坦承為其所有之物，且顯然係供販賣第三級毒品所用之物；
    又盛裝上開毒品所用之塑膠瓶二個、塑膠袋二個，亦分別為
    被告所有供販賣第三級毒品所用之物；另查扣之分裝瓶三十
    三個、分裝袋七十四個，被告於審判中雖否認為其所有，然
    其於警詢中坦承為其所有，且係預備供分裝第三級毒品Ｋ他
    命所用之物，均依毒品危害防制條例第十九條第一項規定沒
    收。又按被告販賣第三級毒品Ｋ他命二次，每次二瓶，一瓶
    則以一千元之代價，總計犯罪所得為四千元，依毒品危害防
    制條例第十九條第一項規定沒收，如全部或一部不能沒收時
    ，以其財產抵償之。其餘扣案之第二級毒品ＭＤＭＡ、吸管
    、分裝杓與販賣第三級毒品行為無關，不予宣告沒收。
四、另被告警詢中自白販賣第三級毒品Ｋ他命給李鴻亮、綽號「
    原良」、「小婷」、「可麗」等人，此部分除被告白白，並
    無其他證據補強該部分自白屬實，本應為無罪之諭知，惟檢
    察官認為與上開論罪科刑部分有連續犯之裁判上一罪關係，
    故不另為無罪之諭知。
貳、無罪部分：
一、公訴意旨略以：被告丁○○（原名郭逸群）明知ＭＤＭＡ（
    俗稱搖頭丸）經毒品危害防制條例列為第二級毒品，竟基於
    意圖營利之概括犯意，於不詳時間、地點，販賣第二級毒品
    ＭＤＭＡ給李鴻亮、綽號「原良」、「小婷」、「可麗」、
    「肉鬆」等人，復於九十四年二月三日在臺北縣三重市○○
    街以三萬元，向「郭周君」購買第二級毒品ＭＤＭＡ一百顆
    。因認被告涉有違反毒品危害防制條例第四條第二項販賣第
    二級毒品罪嫌。
二、犯罪事實應依證據認定之，無證據不得認定犯罪事實。不能
    證明被告犯罪或其行為不罰者應諭知無罪之判決，刑事訴訟
    法第一百五十四條第二項、第三百零一條第一項定有明文。
    被告或共犯之自白，不得作為有罪判決之唯一證據，仍應調
    查其他必要之證據，以察其是否與事實相符，為刑事訴訟法
    第一百五十六條第二項所明定。
三、公訴人認為被告丁○○涉有販賣第二級毒品ＭＤＭＡ罪嫌，
    無非係以被告於警詢中自白及扣案之第二級毒品ＭＤＭＡ八
    十六顆（驗餘淨重為十九點二四九一公克）作為依據。然訊
    據被告堅詞否認有販賣第二級毒品之犯行，並以未曾販賣第
    二級毒品，扣案之第二級毒品ＭＤＭＡ是供自己施用等語置
    辯。
四、經查，證人丙○○即綽號「肉鬆」之人，於警詢中坦承有施
    用第三級毒品Ｋ他命之習慣，然未施用過其他毒品，當初係
    向被告購買二次第三級毒品Ｋ他命等語，業如前述，是丙○○未曾施用第二級毒品ＭＤＭＡ，且從未供稱曾向被告購買
    第二級毒品ＭＤＭＡ。又李鴻亮、綽號「原良」、「可麗」
    之人，警方均查無此人；而被告警詢所供稱李鴻亮之聯絡電
    話為0000000000號，實際上為黃國隆申請使用，
    並非李鴻亮，有通聯調閱查詢單在卷可稽；被告復供稱「可
    麗」之聯絡電話為0000000000，查詢結果為根本
    無此號碼申請資料，亦有通聯調閱查詢單在卷存查；又依被
    告所稱「原良」之聯絡電話0000000000號，經查
    詢為李敏漢所申請，惟警方多次傳訊均無法尋訪此人。至綽
    號「小婷」之人，警方依據被告提供之聯絡電話查出為嚴美
    淑，然嚴美淑於警詢中供稱從未向被告購買任何毒品等語。
    末查，被告於偵查中供稱於九十四年二月三日早上在臺北縣
    三重市○○街以一萬三千元向「郭周君」購買第三級毒品Ｋ
    他命，並未供述以三萬元購買第二級毒品ＭＤＭＡ一百顆，
    公訴人似有誤會，況且當日七時許被告即為警查獲，查扣之
    ＭＤＭＡ數量只有八十六顆，又與公訴人所稱之一百顆數量
    不符。
五、按刑事訴訟法第一百五十六條第二項規定，被告雖經自白，
    仍應調查其他必要之證據，以察其是否與事實相符。立法目
    的乃欲以補強證據擔保自白之真實性；亦即以補強證據之存
    在，藉之限制自白在證據上之價值。而所謂補強證據，則指
    除該自白本身外，其他足資以證明自白之犯罪事實確具有相
    當程度真實性之證據而言。雖其所補強者，非以事實之全部
    為必要，但亦須因補強證據與自白之相互利用，而足使犯罪
    事實獲得確信者，始足當之。被告販賣第二級毒品部分，除
    被告自白外，僅有扣案之第二級毒品ＭＤＭＡ八十六顆足以
    佐證，惟查持有第二級毒品之原因甚多，被告自承先前有施
    用第二級毒品ＭＤＭＡ之習慣，雖查獲當時驗尿結果未呈陽
    性反應，然持有數量尚非鉅量，單憑持有第二級毒品ＭＤＭ
    Ａ八十六顆乙節，本院認為尚無以佐證被告自白販賣第二級
    毒品有相當程度可信。據上所陳，本件依調查所得證據尚不
    足以證明被告確有販賣第二級毒品之犯行，此外復查無其他
    積極證據足資證明被告有該部分所述犯行，揆諸首開說明，
    犯罪尚屬不能證明，應為無罪之諭知。
據上論斷，應依刑事訴訟法第二百九十九條第一項前段、第三百
零一條第一項，毒品危害防制條例第四條第三項、第十九條第一
項，刑法第十一條前段、第五十六條，判決如主文。
本案經檢察官朱立豪到庭執行職務。
中　　華　　民　　國　　94　　年　　12　　月　　28　　日
                  刑事第十七庭審判長法　官   張江澤
                                    法  官   王綽光
                                    法  官   絲鈺雲
以上正本證明與原本無異
如不服本判決應於送達後10日內向本院提出上訴狀
                                    書記官   蔡美如
中　　華　　民　　國　　95　　年　　1 　　月　　5 　　日
附錄本案論罪科刑法條全文：
毒品危害防制條例第四條
製造、運輸、販賣第一級毒品者，處死刑或無期徒刑；處無期徒
刑者，得併科新臺幣一千萬元以下罰金。
製造、運輸、販賣第二級毒品者，處無期徒刑或七年以上有期徒
刑，得併科新臺幣七百萬元以下罰金。
製造、運輸、販賣第三級毒品者，處五年以上有期徒刑，得併科
新臺幣五百萬元以下罰金。
製造、運輸、販賣第四級毒品者，處三年以上十年以下有期徒刑
，得併科新臺幣三百萬元以下罰金。
製造、運輸、販賣專供製造或施用毒品之器具者，處一年以上七
年以下有期徒刑，得併科新臺幣一百萬元以下罰金。
前五項之未遂犯罰之。
